臺灣臺南地方法院刑事判決　　　　　　　　　　　　九十一年度交訴字第三二號
　　公　訴　人　臺灣台南地方法院檢察署檢察官
　　被　　　告　甲○○
右列被告因偽造文書等案件，經檢察官提起公訴（九十一年度偵字第一一六七二號）
，本院判決如左：
    主  文
甲○○服用酒類，不能安全駕駛動力交通工具而駕駛，處有期徒刑參月，如易科罰金
，以佰元折算壹日；又行使偽造私文書，足以生損害於公眾及他人，處有期徒刑肆
月，如易科罰金，以佰元折算壹日，如附表所示文書其上偽造之署押共壹拾參枚（
簽名柒枚、指印陸枚）均沒收。應執行有期徒刑陸月，如易科罰金，以佰元折算壹
日。如附表所示文書其上偽造之署押共壹十參枚（簽名柒枚、指印陸枚）均沒收。
    事  實
一、甲○○前因殺人未遂罪，經臺灣高等法院高雄分院判處有期徒刑八年確定，因未
    到案執行，而為臺灣高雄地方法院檢察署於民國九十年八月十七日以九十年執字
    第三二一三號通緝在案。甲○○於九十一年十月三十日晚上七時許起，在臺南縣
    仁德鄉某友人處飲用啤酒三瓶後，吐氣所含酒精濃度已高達每公升一‧０四毫克
    ，已酒醉不能安全駕駛動力交通工具，詎甲○○仍不顧大眾行車之公共安全，於
    翌日（即十月三十一日）凌晨零時五十二分許，酒後駕駛車牌號碼六Ｗ─四七七
    二號自小客車，沿臺南市○○路○段由南向北方向行駛，至該路與健康路交岔路
    口時，因不勝酒力，而撞擊同路段前方、因等候紅燈而暫停之由侯世傑所駕駛之
    車牌號碼七Ｗ─一五八六號自用小客車（未成傷），嗣經警據報前往處理時，發
    覺其滿身酒味，經當場測試其吐氣所含酒精濃度竟高達前開數值。詎甲○○為規
    避前開殺人未遂通緝案件之查緝，竟另行起意，於警製單舉發違規時，謊報自己
    姓名為「劉松茂」，並於警方填寫如附表編號一之台南市警察局南市警交字第Ｓ
    00000000號舉發違反道路交通管理事件通知單上「收受通知聯者簽章欄
    」內偽簽「劉松茂」之署名，表示收受該通知單之意思，復將該通知單持以交還
    警方處理，自足生損害於劉松茂之權益及公路監理機關對於道路交通管理之正確
    性，並於警方偵訊其所涉酒醉駕車公共危險罪時，以劉松茂名義應訊，且基於接
    續犯意，先後在警方製作如附表編號二至六之九十一年十月三十一日偵訊筆錄、
    吐氣所含酒精濃度測試結果單、劉松茂口卡片影本、逕行逮捕通知及九十一年十
    一月五日道路交通事故談話紀錄上，冒用劉松茂之名義簽名並捺指印，顯足生損
    害於劉松茂之權益及影響警政機關對警訊筆錄製作之正確性。嗣經內政部警政署
    刑事警察局比對指紋後查覺有異，通知調查後，於九十一年十一月五日甲○○至
    臺南市警察局交通隊說明肇事原因時始查獲上情，並予逮捕。
二、案經臺南市警察局第六分局報請臺灣台南地方法院檢察署檢察官偵查起訴。
    理  由
一、右揭事實，迭據被告甲○○於警訊及偵審時均坦承不諱，且經證人侯世傑、被害
    人劉松茂於警訊時陳證無訛，並有現場車損照片十紙、道路交通事故調查報告表
    一紙、台南市警察局南市警交字第Ｓ00000000號舉發違反道路交通管理
    事件通知單影本，臺南市警察局第六分局金華派出所九十一年十月三十一日偵訊
    筆錄、吐氣所含酒精濃度測試結果單、劉松茂口卡片影本、逕行逮捕通知及臺南
    市警察局交通隊九十一年十一月五日道路交通事故談話紀錄各一紙在卷可稽。按
    汽車駕駛人於飲用酒類或其他類似物後其吐氣所含酒精濃度超過每公升０‧二五
    毫克以上者，不得駕車，道路交通安全規則第一百十四條第二款定有明文，查被
    告於案發當日經警測試其吐氣所含酒精濃度為每公升一‧二七毫克，已高出法律
    容許之每公升０．二五毫克甚多，且按刑法第一百八十五條之三之罪本質上係屬
    抽象危險犯，其立法目的在防杜因酒後駕駛動力交通工具而造成侵害他人生命身
    體之危險，此種抽象危險係伴隨服用酒類或其他相類物品過量之行為而當然成立
    。換言之，只需客觀上有此種行為出現，危險即視為存在，其是否果真肇事，均
    不影響公共危險罪責之成立；若其果真駕車肇禍，其不能安全駕駛動力交通工具
    之情形，則更不待言。另參考德、美等國之認定標準，對於酒精濃度吐氣已達每
    公升０．五五毫克，或血液濃度達百分之０．一一以上者，肇事率為一般正常人
    之十倍，認為已達「不能安全駕駛」之標準（此有法務部八十八年五月十八日法
    八八檢字第一六六九號函可資參照）。經查，本件被告經警檢測其吐氣所含酒精
    濃度，結果高達每公升一‧０四毫克，已超出法律容許之每公升０．二五毫克數
    倍有餘，被告亦自承酒後對其行車有影響等語，再參酌被告追撞同向前方停等紅
    燈之車輛而肇事，且經警查獲時，有「腳步不穩」、「語無倫次、意識模糊，注
    意力無法集中」及「泥醉」情事，有刑法第一百八十五條之三安件測試觀察紀錄
    表一紙在卷可參，益見其操控能力已然欠佳，其已不能安全駕駛動力交通工具，
    應無疑義。是本件事證已臻明確，被告前開犯行均洵堪認定。
二、核被告所為，係犯刑法第一百八十五條之三之酒後不能安全駕駛動力交通工具而
    駕駛罪、同法第二百十六條、第二百十條之行使偽造私文書罪及第二百十七條第
    一項之偽造署押罪。其在如附表編號一之舉發違反道路交通管理事件通知單上偽
    造署押為偽造私文書之階段行為；其偽造私文書後復持以行使，其偽造私文書之
    低度行為為行使之高度行為所吸收，均不另論罪。又附表編號二至六之行為，係
    犯刑法第二百十七條第一項之罪。其所犯上開行使偽造私文書及偽造署押二罪間
    ，均係出於規避查緝之目的而為，有方法結果之牽連關係，依刑法第五十五條之
    規定，應從較重之行使偽造私文書罪處斷。又其所犯酒後不能安全駕駛動力交通
    工具而駕駛罪與行使偽造私文書二罪間，犯意各別，行為互殊，應予分論併罰。
    爰審酌被告品行、犯罪動機、目的、犯罪手段及犯罪後尚能坦承犯行態度良好等
    一切情狀，分別量處如主文所示之刑，並均諭知易科罰金之折算標準，及定其應
    執行之刑，以資懲儆。如附表編號一至六所示文書其上偽造之「劉松茂」署名及
    同為代表該被冒用者姓名、作用及效力之指印共六枚，不問屬於犯人與否，均應
    併予宣告沒收。
據上論斷，應依刑事訴訟法第二百九十九條第一項前段，刑法第一百八十五條之三、
第二百十六條、第二百十條、第二百十七條第一項、第五十五條、第二百十九條、第
四十一條第一項前段、第五十一條第五款，罰金罰鍰提高標準條例第二條，判決如主
文。
中      華      民      國      九十一      年    十二    月    三十    日
                                  臺灣臺南地方法院交通法庭
                                          法  官  洪  士  傑
右正本證明與原本無異。
如不服本判決，應於判決送達後十日內，向本院提出上訴狀。
                                          書記官  孫  鈴  堯
中      華      民      國      九十一      年    十二    月    三十    日
附  表：
┌─┬─────────┬─────┬────────┬─────────
│編│  文  件  名  稱  │ 署押種類 │                │   應沒收之物
│號│                  │          │                │
├─┼─────────┼─────┼────────┼─────────
│一│臺南市警察局南市警│簽名      │                │「劉松茂」名義（
│  │交字第Ｓ００八六二│          │                │下同）之簽名一枚；
│  │０一０舉發違反道路│          │                │。
│  │交通管理事件通知單│          │                │
├─┼─────────┼─────┼────────┼─────────
│二│臺南市警察局第六分│簽名及指印│                │簽名一枚；指印一枚
│  │局金華派出所九十一│          │                │
│  │年十月三十一日偵訊│          │                │
│  │筆錄              │          │                │
├─┼─────────┼─────┼────────┼─────────
│  │                  │          │                │
│三│吐氣所含酒精濃度測│簽名及指印│                │簽名一枚；指印一枚
│  │試結果單          │          │                │
├─┼─────────┼─────┼────────┼─────────
│四│劉松茂口卡影本    │簽名及指印│                │簽名一枚；指印一枚
├─┼─────────┼─────┼────────┼─────────
│  │                  │          │                │
│五│逕行逮捕通知      │簽名及指印│                │簽名一枚；指印一枚
├─┼─────────┼─────┼────────┼─────────
│  │                  │          │                │
│六│臺南市警察局交通隊│簽名及指印│                │簽名二枚；指印二枚
│  │    │          │                │
│  │九十一年十一月五日│          │                │
│  │道路交通事故案件談│          │                │
│  │話紀錄            │          │                │
│  │                  │          │                │
└─┴──────┬──┴──┬──┼─────┬──┴─────────
附錄法條：
中華民國刑法第一百八十五條之三
服用毒品、麻醉藥品、酒類或其他相類之物，不能安全駕駛動力交通工具而駕駛者，
處一年以下有期徒刑、拘役或三萬元以下罰金。
中華民國刑法第二百一十六條(行使偽造變造或登載不實之文書罪)
行使第二百十條至第二百十五條之文書者，依偽造、變造文書或登載不實事項或使登
載不實事項之規定處斷。
中華民國刑法第二百一十條(偽造變造私文書罪)
偽造、變造私文書，足以生損害於公眾或他人者，處五年以下有期徒刑。
中華民國刑法第二百一十七條第一項(偽造印章印文或署押罪)
偽造印章、印文或署押，足以生損害於公眾或他人者，處三年以下有期徒刑。
中華民國刑法第二百一十九條(沒收之特例)
偽造之印章、印文或署押，不問屬於犯人與否，沒收之。
